# 请教陈版主合同负债和应收账款列示的问题？

提问人：lijbo 时间：2020-05-20 23:03:51
@chenyiwei 请教陈版主，1.按照新收入准则，建造合同核算的过程中，同一个合同项下，会有应收账款和合同负债同时有余额的情况，在报表列报时应收账款和合同负债是否可以以净额列报。（指南中只是说同一个合同，合同资产和合同负债以净额来列报）
2.如果根据合同条款，取得无条件收款时，做了一笔分录，借：应收账款 1000
贷：合同负债 1000 报表种列报时是否要按照净额列报，还是两
个科目分别列报，谢谢。

回答人：chenyiwei
1 、应收账款和合同负债是不能抵销列报的。因为应收账款已经是无条件收款权利，一般都会以现金形式结算；而合同负债是交付商品或劳务的合同义务，这两者的性质不同。
2 、此时应分别列报应收账款和合同负债。